【裁判字號】    98,裁,1927
【裁判日期】    980806
【裁判案由】    平均地權條例
【裁判全文】
最  高  行  政  法  院  裁  定
                                      98年度裁字第1927號
聲  請  人  甲○○
上列聲請人因與相對人桃園縣政府間平均地權條例事件，對於中
華民國97年10月23日本院97年度裁字第4763號裁定，聲請再審，
本院裁定如下：
    主  文
再審之聲請駁回。
再審訴訟費用由聲請人負擔。
    理  由
一、按對於終審法院之裁定有所不服，除合於法定再審原因得聲
    請再審外，不容以其他之方法聲明不服，故不服終審法院之
    裁定而未以聲請再審之程序為之者，仍應視其為再審之聲請
    ，而依聲請再審程序調查裁判。本件聲請人提出再審之訴狀
    對於本院確定裁定聲明不服，依上說明，仍應視其為再審之
    聲請，而依聲請再審程序調查裁判。次按行政訴訟之當事人
    ，對於本院之裁定，聲請再審，經駁回後，不得復以同一原
    因事實，又對駁回再審聲請所為裁定，更行聲請再審，本院
    46年裁字第41號著有判例。
二、本件聲請人前因平均地權條例事件經本院95年度判字第1355
    號判決後，曾多次聲請再審，均經本院分別以97年度裁字第
    2347號、97年度裁字第3696號、97年度裁字第4763號裁定（
    下稱原確定裁定）予以駁回各在案。茲聲請人復對原確定裁
    定聲請再審，其聲請意旨略謂：由桃園縣桃園市公所（下稱
    桃園市公所）指出，慈光街計畫道路是由桃園市公所開闢，
    自來水及電力等管線單位已配合預埋完成，屬公共設施完竣
    地區，並呈報相對人。惟自來水公司回函證明，系爭土地前
    慈光街並無自來水管線可接，也未於配合開闢道路時預埋管
    線，可證明桃園市公所呈報相對人公共設施已完竣，並將其
    列入完竣清冊，係屬謊報不實公文，已屬違法。又內政部89
    年7月31日台（89）內地字第8910823號函係針對平均地權條
    例施行細則第36條第2項之自來水設施所為之認定標準，係
    指以「可」自計畫道路接通輸送者為準。但這「可」以，並
    不能擴張為尚未舖埋建設自來水管線，就認定為完竣，不符
    且違背平均地權條例施行細則第36條第1項之道路、自來水
    、排水及電力等四項公共設施均需完竣之規定，又因函釋之
    法位階低於細則，故內政部89年7月31日台（89）內地字第
    8910823號函釋既與平均地權條例施行細則第36條第1項相違
    背，應屬無效。又桃園市公所92年3月13日會勘紀錄雖記載
    「另電力、自來水，經該公司人員確認，能自計畫道路接通
    輸送，屬於公共設施完竣地區。」惟自來水公司已表明系爭
    土地無自來水管線，也未配合預埋管線，且自來水公司所設
    計之管線引接點為永安路，則該引接點已在50公尺之外，自
    應認定屬公共設施未完竣地區，故本件合於行政訴訟法第
    273條第1項第1款、第2款之情形云云。惟查上開理由，業經
    聲請人於前訴訟程序中提出主張，而為本院所不採。聲請人
    復以同一原因事實對於本院上開裁定，聲請再審，依首開判
    例意旨，為不合法，應予駁回。本件再審之聲請既不合法，
    依程序不合，實體不究之原則，聲請人所為實體上之主張，
    已無庸復予審酌，併此指明。
三、據上論結，本件聲請為不合法。依行政訴訟法第283條、第
    278條第1項、第104條、民事訴訟法第95條、第78條，裁定
    如主文。
中    華    民    國    98    年    8     月    6     日
                    最高行政法院第六庭
                        審判長法官  吳  明  鴻
                              法官  鄭  忠  仁
                              法官  林  茂  權
                              法官  侯  東  昇
                              法官  黃  秋  鴻
以  上  正  本  證  明  與  原  本  無  異
中    華    民    國    98    年    8     月    10    日
                              書記官  王  福  瀛


司法院資訊處製作；財團法人民間司法改革基金會備份。
